臺灣臺南地方法院柳營簡易庭裁定
110年度營秩字第14號
移送機關    臺南市政府警察局新營分局

被移送人    賴宥仁



上列被移送人因違反社會秩序維護法案件，經移送機關以民國11
0年10月16日南市警營偵秩字第1100517936號移送書移送審理，
本院柳營簡易庭裁定如下：
    主      文
一、賴宥仁攜帶經主管機關公告查禁之器械，處罰鍰新臺幣3,00
    0元。
二、扣案之電擊棒一支沒入。
    事實及理由
一、移送意旨略以：被移送人於民國110年9月16日晚上11時許，
    騎乘車牌號碼000-0000號普通重型機車(下稱系爭車輛)，於
    行經臺南市○○區○○路0段000號時，因移送機關在該處執行路
    檢勤務，而為移送機關查獲並扣得其放置在系爭車輛內之電
    擊棒，認被移送人之上開行為業已違反社會秩序維護法第63
    條第1項第8款規定，爰依法移請裁處。
二、按製造、運輸、販賣、攜帶或公然陳列經主管機關公告查禁
    之器械者，處3日以下拘留或新臺幣30,000元以下罰鍰，社
    會秩序維護法第63條第1項第8款定有明文。又行政院內政部
    前依警械使用條例第13條、社會秩序維護法第63條第1項第8
    款及同條第2項規定，以81年5月22日（81）警署行字第3457
    1號及81年4月29日台內警字第0000000號公告：「警察機關
    配備機械種類規格表之器械，非經內政部許可不得製造、運
    輸、販賣、攜帶或公然陳列，如有違反依法處罰。」並以行
    政院95年5月30日院臺治字第0950023739號函釋謂：「警察
    機關配備警械種類及規格表規定電氣器械之規格為電氣警棍
    （棒）（電擊器）、擊昏槍、擊昏彈包。」再者，僱（任）
    用警衛、保全人員、巡守人員或依法執行稽查公務人員之機
    關、機構、學校、公司、行號、工廠、民間守望相助組織，
    得檢附下列文件向直轄市、縣（市）政府警察局申請許可購
    置警棍、電氣警棍（棒）（電擊器）、防暴網，警械許可定
    製售賣持有管理辦法第7條第1項前段亦定有明文，且依該辦
    法第8條規定：「經依前條申請許可購置之警棍、電氣警棍
    （棒）（電擊器）或防暴網，應集中保管，並列冊送直轄市
    、縣（市）政府警察局備查。異動時，亦同。電氣警棍（棒
    ）（電擊器）、防暴網不得轉讓或借與他人使用，並由直轄
    市、縣（市）政府警察局核發警械執照。警械執照應每2年
    換領1次。持有人應隨身攜帶，並不得轉讓或借與他人使用
    ，如有毀損、遺失或滅失，應即向直轄市、縣（市）政府警
    察局申請補發。」是除因受僱或依法執行前揭管理辦法所規
    定之行業或職務，並由持有人之任職機構先申請許可購置核
    准，並領有警械執照可合法攜帶外，應不得攜帶電擊器。
三、經查：
(一)被移送人於上揭時、地攜帶電擊棒等情，業據被移送人於警
    詢中坦承不諱，並有移送機關扣押筆錄、扣押物品目錄表、
    扣押物品收據在卷可參，上開事實，堪信為真。
(二)被移送人所攜帶之電擊棒，依上開說明，係屬主管機關公告
    查禁之器械，即為非經內政部許可，不得製造、運輸、販賣
    、攜帶或公然陳列之警械，而被移送人於警詢時復自承其未
    具有警衛、保全人員、巡守人員或民間守望組織巡守隊之身
    分，無因任職於僱（任）用警衛、公司、行號、工廠、民間
    守望相助組織，而領有警械執照，自不得攜帶扣案之電擊棒
    ，被移送人構成社會秩序維護法第63條第1項第8款之違序行
    為，堪予認定。至被移送人辯稱：攜帶電擊棒係為了防身之
    用，不知攜帶電擊棒乃違法行為云云，惟扣案之電擊棒既屬
    經主管機關公告查禁之器械，依社會秩序維護法第7條前段
    規定，不問出於故意或過失均應處罰，故與被移送人持有目
    的是否供防身之用或被移送人是否知悉不得持有無涉，被移
    送人所為前開抗辯，並不足採。
(三)被移送人於上開時、地，攜帶經主管機關公告查禁之電擊棒
    ，核其所為，係違反社會秩序維護法第63條第1項第8款之非
    行，爰審酌被移送人之行為有危及公共秩序，影響社會安寧
    之虞，所為實值非難，惟念及其未持以傷人或為其他非法用
    途，兼衡其違序後之態度，行為之手段、智識程度等一切情
    狀，裁處如主文第1項所示之罰鍰，以資懲儆。
四、至扣案之電擊棒1支，係內政部公告之查禁物，不問屬於行
    為人與否，依社會秩序維護法第22條第1項第2款之規定，均
    應予沒入，併宣告如主文第2項所示。
五、依社會秩序維護法第45條第1項、第63條第1項第8款、第22
    條第1項第2款、第2項，裁定如主文。
中    華    民    國   110    年    11    月    2     日
                  臺灣臺南地方法院柳營簡易庭
                              法  官  陳  協  奇
以上正本證明與原本無異。
如不服本裁定，得於裁定書送達之翌日起5日內，以書狀敘述理
由，向本庭提出抗告。
中　　華　　民　　國　　110 　年　　11　　月　　3 　　日
                              書記官  黃  玉   真